臺灣高等法院刑事判決　　　　　　　　　　　　九十三年度重上更(四)字第八二號
　　上　訴　人　臺灣基隆地方法院檢察署檢察官
　　上　訴　人
　　即　被　告　甲○○
　　選任辯護人　余鐘柳律師
右上訴人因被告貪污治罪條例案件，不服臺灣基隆地方法院八十八年度訴字第二四七
號，中華民國八十九年二月二十九日第一審判決（起訴案號：臺灣基隆地方法院檢察
署八十七年度偵字第四七一九號），提起上訴，經判決後，由最高法院第四次發回更
審，本院判決如左：
    主  文
原判決關於甲○○部分撤銷。
甲○○無罪。
    理  由
一、公訴意旨略以：被告甲○○與潘登居、吳文雄（二人均經判決無罪確定）均為基
    隆市政府所屬南榮公墓火葬場（下稱火葬場）技工，自民國（下同）七十六年起
    至八十七年二月止承辦火葬業務，為依據法令從事公務之人員，竟基於概括犯意
    ，於承辦火葬業務期間，在基隆市政府公告收取之火葬費用外，另行非法向喪家
    收取新台幣（下同）二千元額外費用（俗稱紅包），否則即要求喪家家屬自行撿
    拾火化後之遺骨，另對欲配合吉時要求於特定時間插隊火化遺體（俗稱插爐）之
    喪家家屬王德義、林秀蓮、蔡榮耀等人，索取四千元至五千元之紅包，而對於其
    職務上應為之撿骨、火化行為，收受賄賂，因認被告甲○○涉犯貪污治罪條例第
    五條第一項第三款之對於職務上行為收受賄賂罪嫌云云。
二、按犯罪事實應依證據認定之，無證據不得認定犯罪事實；又不能證明被告犯罪者
    ，應諭知無罪之判決，刑事訴訟法第一百五十四條第二項及第三百零一條第一項
    分別定有明文。而所謂認定犯罪事實之證據，係指足以認定被告確有犯罪行為之
    積極證據而言，該項證據自須適合於被告犯罪事實之認定，始得採為斷罪資料，
    如未能發現相當證據，或證據不足以證明，自不能以推測或擬制之方法，以為裁
    判之基礎（參照最高法院二十九年上字第三一０五號、四十年臺上字第八六號及
    三十年上字第八一六號判例）。又按貪污治罪條例第五條第一項第三款罪責之成
    立，以對於職務上之行為，要求、期約或收受賄賂或其他不正利益為要件。
三、查公訴人據以認定被告甲○○涉有右揭犯行，無非係以證人許淡如、王德義、林
    秀蓮、蔡榮耀、何清梅、謝懷禮、洪祥益及沈錦秀之證述，及同案被告潘登居於
    法務部調查局基隆市調查站（下稱基隆市調查站）調查時亦供承收到喪家給予之
    額外費用，並由火葬場內員工平分等為其論據﹔訊據上訴人即被告甲○○固供承
    有於右揭時地擔任基隆市政府所屬南榮公墓火葬場技工，承辦火葬業務等事實，
    惟矢口否認有右揭公訴人指訴之對於職務上行為收受賄賂犯行，辯稱：火葬場的
    火爐每天固定有四次火化時間，若沒有預定火化時間而臨時要插隊火化，是要經
    主管核准，伊並沒有權利核准，且插爐的費用與一般正常收費相同，伊並無向插
    爐喪家收取額外費用，而林秀蓮父親於八十三年一月火化時，伊並無輪值，實無
    向其收受紅包之可能，又在八十七年七月十六日前，基隆市政府尚未收撿骨規費
    ，是由喪家自行僱人來檢，開始收費後才由工作人員負責，但伊都未向喪家收取
    額外的紅包，而因許淡如之前申請墳墓用地時伊未核准，許淡如挾怨報復檢舉誣
    陷入罪等語。查被告甲○○係基隆市政府所屬南榮公墓火葬場技工，於七十六年
    至八十七年二月承辦遺體火化之業務，依火葬場規定火葬申請流程，申請火葬應
    填寫申請書，蓋具申請人印章，並提出申請人
    後，始由火葬場開立火葬許可證等情，有基隆市政府八七基府社行字第一０二八
    ０一號函在卷可稽（見偵查卷第六七頁、第六八頁），而該火葬場火葬爐按每日
    上午九時、十一時、下午一時、三時分四個班次，每班次同時有四個爐火化遺體
    ，惟因實際火化時間暨喪家為吉時火化，應喪家要求而有「插爐」 (即插隊火化
    ）情形，並據被告甲○○及同案被告潘登居迭於基隆市調查站訊問時及偵審中供
    明在卷﹔而查證人林秀蓮固於基隆調查站訊問時證稱：「當時為了配合大殮時辰
    ，有透過永生公司插爐…第二天該公司表示火葬場人員要再四千元的額外金額作
    為插爐費用，於是我為了父親走得安心，不願節外生枝，就再交了四千元給該公
    司轉交給火葬場火化人員，該公司並於收據列有該額外四千元的紅包支出。」等
    語（見偵查卷第十一頁背面），嗣於原審法院審理時證稱係由許淡如處理，當時
    明細表確列有該項支出等語（見原審卷第四九頁），而於本院前審調查時亦為相
    同之證述（見本院更（一）卷第八七頁；更（二）卷第一一０頁），證人即永生
    公司負責人何清梅於基隆市調查站訊問時亦證稱：「林秀蓮父親過世之後事處理
    是透過禮儀公會理事長許淡如介紹給本社的，當時插爐是由許淡如直接向火葬場
    人員接洽，款項亦由許淡如致送，交涉經過及款項要問許淡如才清楚。」等語（
    見偵查卷第二十頁），而證人許淡如固於基隆市調查站訊問時證稱：於三、四年
    前（即八十三、四年）林秀蓮因父親要求插爐，先拿四千元由伊交給甲○○、潘
    簦居作為火化正常規費，未料第二天承辦該次喪葬業務的永生禮儀公司人員表示
    插爐四千元不夠，再要了四千元額外的賄款送給甲○○、潘登居云云（見偵查卷
    第六頁正面），嗣於原審法院審理時證稱：林秀蓮父親火化的日子是伊看的，但
    當天火葬場說沒有位子，何清梅（即葬儀社負責人）與甲○○談一定要這個日子
    ，何清梅跟伊說插爐要四千元，林秀蓮交四千元給伊，伊因怕四千元被葬儀社抽
    走短少，伊那天到火葬場誦經，就親自交給賴清何云云（見原審卷第七四頁正面
    、第七六頁背面），於本院前審調查時復仍證稱：因林秀蓮父親插爐乙事交給甲
    ○○四千元云云（見本院上訴卷第一三五頁），依證人林秀蓮、何清梅及許淡如
    上揭所供，固均證稱有為「插爐」而交付賄賂予火葬場人員，惟證人林秀蓮及何
    清梅並未確切指述曾為「插爐」而交付款項予被告甲○○，至證人許淡如雖指述
    曾為林秀蓮父親「插爐」火化之事交付四千元予被告甲○○，然查被告甲○○始
    終否認有因本件蓮秀蓮父親「插爐」火化乙事自證人許淡如收受四千元之事實，
    至證人林秀蓮固證稱有因其父親「插爐」火化而交付四千元予許淡如之情，縱屬
    事實，然證人許淡如是否確有因林秀蓮父親「插爐」火化而交付四千元予被告甲
    ○○，此除許淡如一己之陳述外，並無何其他證據以資證明其所供確屬事實，已
    難僅憑證人許淡如之片面指述有因「插爐」而交付被告四千元，即遽認被告甲○
    ○確有因林秀蓮父親「插爐」火化而自許淡如收受四千元，且查被告甲○○與同
    案被告潘登居當時同係基隆市政府所屬南榮公墓火葬場技工，承辦遺體火化之業
    務，惟渠二人實施單、雙月輪值，被告甲○○輪值雙月，同案被告潘登居則輪值
    單月，此據被告甲○○及同案被告潘登居供明在卷，本件證人林秀蓮之父親遺體
    火化時間係在八十三年三月間，彼時係由同案被告潘登居輪值火葬場遺體之火化
    ，雖同案被告潘登居於基隆市調查站訊問時供稱擔任輪值者負責焚化遺體及出爐
    撿骨業務，未輪值的人則負責承辦南榮公墓墓地申請及勘查業務，但是遇民間認
    為之好日子，焚化遺體業務吃緊時，則非輪值的人也需回來幫忙云云（見偵查卷
    第三四頁），然查於單月之際，既非由被告甲○○輪值遺體之火化，被告甲○○
    僅係於焚化遺體業務吃緊之際予以從旁協助，則喪家若於單月欲求「插爐」，衡
    情應係與該單月輪值遺體火化業務者接洽為之，始符情理，是本件證人許淡如是
    否確有於八十三年三月間為林秀蓮父親遺體火化乙事與被告甲○○接洽，非無可
    疑，且依被告甲○○迭次辯稱許淡如之前曾因申請墳墓用地經伊拒絕核准，而與
    伊積有宿怨，始於八十七年三月間向法務部調查局基隆市調查站檢舉伊收受賄賂
    等語，而此雖為證人許淡如所否認，而證人陳進財（火葬場總務人員）及余鯤生
    （火葬場管理員）於本院前審調查時均證稱：許淡如曾因葬儀事宜與甲○○發生
    爭吵等語（見本院上訴卷第八二頁背面、第一四四頁正面），證人陳進財且證稱
    ：若甲○○不准許淡如申請之墓地，許淡如說要給甲○○好看等語，且若被告甲
    ○○果於八十三年間自證人許淡如收受賄賂，何以許淡如遲至四年後才予舉發，
    是被告甲○○所辯許淡如挾怨報復等語，尚非無據，綜上所述，證人許淡如片面
    指述曾為林秀蓮父親遺體「插爐」火化交付四千元，既無何補強證據足資證明確
    與事實相符，被告甲○○上揭所辯，應堪採信。
四、
(一)證人王德義於基隆市調查站訊問時證稱：「我母親去世後我們將喪葬事宜委託基
    隆市永生葬儀公司處理，約民國八十七年一月七日（詳細時間不復記憶），永生
    葬儀公司一名女姓職員打電話至基隆市○○街三十五號之四家中給我，表示我母
    親於八十七年一月八日火化時間已經有人預定，若要在當天火化需要用加班爐，
    還要額外支付加班費四千元之費用，我聽了非常不滿，認為是勒索，於是打電話
    請市議員黃景泰幫忙，經協調後黃議員通知我於八十七年一月八日下午二時三十
    分前將母親遺體送至火葬場，一月八日下午二時許我們就到了現場，永生葬儀公
    司之職員（姓名不詳）向我表示有無準備紅包，我說只準備二千元，該職員表示
    錢太少，最少是四千元，我只好親自拿二千元之紅包給綽號阿居的火葬場員工，
    但是阿居根本不理我。」、「隔日上午約九時，我們家人到火葬場準備收取遺骨
    時，前述火葬場職員阿居表示我們運用特權，要我們自己去撿拾遺骨，雖經我的
    家人苦苦哀求請他幫忙，他仍是不理，我們迫於無奈惟有依葬儀公司職員所述最
    低行情四千元，由我妹妹親自再交給他，他收下錢後才肯幫我們撿拾遺骨，我們
    曾繳付一千八百元之規費，紅包是額外的。」等語（見偵查卷第七頁至第九頁）
    ，復於本院前審調查時證稱：「火化前一天，我已包二千元，永生禮儀用品社不
    收，說要四千元，一月八日我也是包二千元給潘登居，他亦不收…，我們瞭解他
    的意思，我妹妹（王寶秀）就當場用紅包包四千（或五千）給他。」等語（見本
    院更（二）卷第四四頁），而證人即王德義之妹妹王寶秀於本院前審調查時證稱
    ：「潘登居的態度不是很好，說我們很行找議員來，再走路的過程中，我以一個
    紅包給他，四、五千元，潘推給（還）我，當撿骨完後，我認為依禮俗還是要包
    給他，就請人把紅包給他。」等語，依證人王德義、王寶秀前開證述，固均指述
    曾由王寶秀交付款項之情事，然關於火葬事宜既係經議員黃景泰居中協調後完成
    ，且當時火葬場人員對此亦表達不滿之意，則證人王德義、王寶秀是否有因插爐
    而支付費用之可能，實非無疑，況依渠所述交付款項之時間乃在火化完成撿拾遺
    骨之後，尤足徵該款項實與插爐無涉﹔且依證人王德義及王寶秀所述渠等母親遺
    體之插爐並非由被告甲○○所處理，自無因而收受賄賂之可言。另證人蔡榮耀雖
    於基隆市調查站訊問時證稱：「我母親是於南榮火葬場正常排班外之時間火化，
    並於正常規費外，另收費用，永生禮儀用品社告訴我是加班爐需紅包，於是我就
    依葬儀社指示包了五千元，由葬儀社轉交火葬人員，該筆紅包並無收據。」等語
    （見偵查卷第十三頁背面），惟就證人蔡榮耀所稱之五千元，是否確已由永生禮
    儀用品社之人交付予火葬人員及究係交予何人等情，並無其他積極證據足以證明
    ，是尚難執以遽認被告甲○○有於證人王德義及蔡榮耀處理渠等母親遺體插爐火
    化過程中收取插爐費用之行為。
(二)被告甲○○為南榮公墓火葬場技工，依證人王德義、王寶秀上揭所述渠等確曾因
    委請火葬場人員撿骨而支付費用，而證人何清梅於原審法院調查時亦證稱：處理
    林秀蓮父親火化事宜，曾由渠支付四千元撿骨費用無訛（見原審卷第九八頁），
    惟查，有關南榮公墓火葬場管理所於八十七年七月十六日起增收撿骨費前，撿骨
    工作是否屬於火葬業務承辦人之職務範圍乙節，經本院前審函詢基隆市政府，據
    函覆稱：「自八十七年七月十六日起，撿骨工作納入南榮公墓火葬場管理所業務
    ，並增收拾骨費，惟八十七年七月十六日前，撿骨工作並未列入該所之業務範圍
    ，葬儀業及喪家家屬，在該所同仁監督下亦可自行撿骨。」等語，有基隆市政府
    九十年五月二日（九十）基府社行字第０三五八五六號函在卷可稽（見本院更（
    一）卷第十九頁），是撿骨工作於八十七年七月十六日前，並非基隆市南榮公墓
    火葬場管理所規定必辦之業務，此證人即火葬場負責人陳炳楠於本院前審調查時
    亦到庭證稱：「（所謂火化業務及火葬程序，民眾申請火葬及實際火化、火化後
    之撿骨，是否為其工作範圍）撿骨部分不算，於八十七年七月十六日開始市政府
    才增加撿骨規費，由工作人員（即技工）負責撿骨，八十七年七月十六日前撿骨
    部分不屬於火葬場管理所技工工作範圍，都是由喪家委託外面殯葬人員撿骨。」
    等語（見本院更（三）卷第九九頁），是被告甲○○縱有為喪家撿拾火化後遺骨
    ，惟既非其職務範圍，其向喪家收取費用或收取喪家所交付之款項，實難認係對
    於其職務上行為收受賄賂。
(三)證人即三平禮儀用品公司負責人謝懷禮於調查局雖證稱：「喪家若堅持在該預定
    時段插隊火化，則火葬場人員要求葬儀社向喪家索取額外金錢，價格為五千元左
    右，若不需要插爐，按正常班次焚化，則需付給二千元紅包。是由南榮火葬場技
    工甲○○、潘登居輪流索取插爐費用及紅包。」、「甲○○、潘登居調離後，由
    吳文雄接認該業務，吳文雄負責收取前述火化紅包，八十七年七月間，潘登居調
    回該職，則由潘登居、吳文雄輪流收取紅包，各種紅包金額不變。」等語（見偵
    查卷第二三頁、第二四頁），另於檢察官偵查時證稱：「火葬場收紅包，一般正
    常班是二千元紅包，插爐是四千到五千元左右。這些是正常規費以外的紅包，直
    接向喪家收取給當班的人，原來是潘登居、甲○○各輪一月，我是看到誰就給誰
    錢，每件都固定給紅包。」、「吳文雄上任半年，我只遇過他一次，價碼一樣是
    二千元，他沒有加收，錢給他，他就收了，我們都是把錢交給抬棺的班長，由抬
    棺的班長給。」等語（偵查卷第一０六頁背面、第一０七頁），嗣於原審法院調
    查時證稱：「我有拜託甲○○、潘登居騰出額外時間來焚化屍體，類似情形有給
    插爐的紅包。我只記得林水木市長上任一年後，甲○○才進來，一年約給二次，
    每次五千元，潘登居約一年一次，每次二千元。」、「插爐五千元，未插爐二千
    元。一年約共二十次，包括插爐三次，其中甲○○二次，潘登居一次。」、「我
    的客戶中，吳文雄任職期間，只有一次，收二千元，未插爐。」等語（見原審卷
    第九五頁），而於本院前審調查時證稱：「我沒有親自交錢給被告，都是交給抬
    棺的班長，插爐的每人給五千元，以前較便宜，何時改價錢的不記得。」、「錢
    都是直接向喪家拿後轉交，沒有另外算在其他費用中。」等語（見本院上訴卷八
    十九年十月二十六日訊問筆錄）﹔另證人即基隆禮儀用品社負責人沈錦秀於基隆
    市調查站訊問時證稱：「我公司都是依火葬場的時間排定火化，每次除了繳交規
    費外，另又再給火葬場辦理火化人員二千元額外紅包。」、「二千元紅包係因為
    長久以來登是依照業者間的行情給，至於何以訂定二千元，我不清楚。在八十七
    年四月前，我都是依前述金額轉交喪家紅包給甲○○、潘登居。甲○○、潘登居
    未主動向我要，但是因為我們做生意，故依火葬場的所需慣例，交付給他們。」
    、「賴、潘調職後，我仍然依前述二千元紅包交給火葬場人員。」等語（見偵查
    卷第二九頁、第三十頁），而於檢察官偵查中則證稱：「我們公司原來是與人合
    夥，後來我自己做約七、八年，就一直都這樣給紅包，我們給紅包是誰值班就給
    誰，有時紅包不是我們對喪家拿，是喪家或喪家請的人包的，都包二千元，有時
    家屬看他們撿骨撿的好，會給他們五百、一千元不等，這是除了規費以外之紅包
    ，人情給的，不成文的。插爐的工作我很少作，不知道紅包是如何包法。」、「
    二千元若家屬有託我處理的，我就直接交給甲○○，如果家屬或里長給的，我就
    不知道給法。」等語（見偵查卷第一二五頁），於原審法院調查時則證稱：「火
    葬而交紅包給火葬場人員是家屬的意思，平均一個月五件，八十六年初至吳文雄
    接任前，都是交給甲○○、潘登居，誰當班就交給誰，金額二千元。我親自交給
    他們一個月平均二件，其他有的事家屬，有的是里長給。我親自交給吳文雄有四
    次，每次二千元。」等語（見原審卷第一三七頁），嗣於本院前審調查中證稱：
    「替喪家辦火葬，家屬會自動給紅包，我們給則是家屬請我們轉交。紅包之價錢
    ，一般是一千到二千元，並沒有一定，通常是里長、家屬給。」等語（見本院上
    訴卷八十九年八月十七日訊問筆錄）﹔證人即成功禮儀社負責人丁克洋於原審法
    院調查時證稱：「紅包是喪家自己包，一千五百至二千元左右。一個月約包十次
    ，碰到誰就給誰，有包給甲○○、潘登居。我叫夥計給吳文雄二次，一次一千五
    百元，吳本不收，我們硬塞給他。以前每月平均七次，每次約一千五百元給賴，
    大約三年前開始，潘登居的情形也是一樣，最後一次給紅包的時間我不確定，每
    次給的錢不一定，但平均約每次一千五百元，有時是夥計給的，有時我親自給，
    吳文雄二次都是我給夥計轉交。」等語（見原審卷第一０一頁），嗣於本院前審
    調查中證稱：「我們請家屬包紅包，我再替他們轉交，是五、六百元，因骨灰罈
    放在他們那裡。」等語（見本院上訴卷第一五四頁）﹔證人即永弘禮儀用品公司
    經理洪祥益於基隆市調查站訊問時證稱：「喪家若堅持在該預定時段插隊火化，
    則火葬場人員要求葬儀社向喪家索取額外金錢，價格為五千元左右，若不需要插
    爐，按正常班次焚化，則需付給二千元至三千元紅包。」、「由甲○○、潘登居
    輪流索取插爐費用及紅包，價格如何訂定，我不清楚。」等語（見偵查卷第二六
    頁），而於偵查中證稱：「不知道何時才開始有一千五百元正常班的，插爐是三
    千元，據我所知，有些喪家比較窮，他也會答應不要收，依我給是撿骨另外再給
    五百元，我是看誰當班就給誰，吳文雄比較倒楣，他沒有收到紅包，因他上來時
    報紙就已經登刊，所以吳文雄不敢收紅包，撿骨是有收五百元紅包。」等語（見
    偵查卷第一０八頁背面），依證人謝懷禮、沈錦秀、丁克洋及洪祥益等人上揭所
    述雖有因插爐及撿拾遺骨等事宜交付賄賂予被告甲○○等人，然渠等就被告甲○
    ○究係於何時，向何喪家收取若干賄賂等相關案情節，均未能確切說明，自難採
    為不利被告甲○○之認定。至同案被告潘登居雖於基隆市調查站訊問時供稱：喪
    家要求插爐時，由火葬場人員視火化爐當時是否仍有剩餘時間，利用空檔加速火
    化遺體過程，家屬再透過葬儀社或禮儀用品社公司人員當場交付額外費用，而由
    火葬場員工平分，作為日常費用之開銷云云，惟查被告甲○○與同案被告潘登居
    輪值火葬場之時間不同，於輪值期間負責焚化遺體，若適有喪家插爐火化遺體時
    ，惟是否向喪家家屬收受賄賂，胥依當時輪值者自行決定，並非必定從中收取賄
    賂，且因插爐火化遺體而向喪家家屬收受賄賂者又如何應與其他火葬場員工平分
    ，況同案被告潘登居嗣於偵審時矢口否認有收受賄賂之犯行，並經本院判決無罪
    確定，是其上揭於基隆調查站訊問時所為之供述尚難採為不利被告甲○○之認定
    。另曾經申請火化遺體之家屬即證人黎勉旭、高燕山、洪燕珍於基隆市調查站訊
    問時均證稱不知於正常規費外，有無再付其他費用等語，是亦難資為被告甲○○
    不利之認定。
五、綜上所述，公訴人據以認定被告甲○○涉有右揭對於職務上行為收受賄賂之犯行
    之證人許淡如、王德義、林秀蓮、蔡榮耀、何清梅、謝懷禮、洪祥益及沈錦秀等
    人之證述，並不足以認定被告甲○○有因喪家為插爐火化遺體及撿拾遺骨而從中
    向喪家家屬收受賄賂，則既查無何積極證據足資證明被告甲○○有公訴人指訴之
    收受賄賂犯行，自難遽認被告甲○○應負收受賄賂罪責，是被告甲○○所辯並無
    公訴人指訴之收受賄賂犯行等語，應堪採信，本件被告甲○○犯行尚屬不能證明
    ，原審未詳加調查，細心勾稽，徒據證人許淡如、林秀蓮、蔡榮耀、何清梅、謝
    懷禮、洪祥益及沈錦秀等人上揭於基隆調查站訊問時及偵審時所為之供述，而未
    詳加調查審酌，即遽認被告甲○○有因喪家為插爐火化遺體及撿拾遺骨而自喪家
    家屬收受賄賂犯行，復以被告甲○○並無「插爐」火化遺體之決定權，而撿骨亦
    非被告甲○○之職務上當然行為，且喪家給予紅包亦非基於行賄之意思，僅係被
    告甲○○對於非主管或監督之事務，利用火化遺體之機會，圖謀私人之不法利益
    ，而變更檢察官起訴法條，認被告甲○○應負貪污治罪條例第六條第一項第五款
    之對於非主管或監督之事務，利用機會圖私人不法之利益罪責，並予以論罪科刑
    ，應有未洽，檢察官上訴意旨猶認被告甲○○應成立對於職務上之行為收受賄賂
    罪，固無理由，惟被告甲○○上訴意旨否認犯罪，並指摘原審判決不當，非無理
    由，則原判決關於被告甲○○部分既有可議，自應由本院予以撤銷，改判被告甲
    ○○無罪。
據上論斷，應依刑事訴訟法第三百六十九條第一項前段、第三百六十四條、第三百零
一條第一項，判決如主文。
本案經檢察官周誠南到庭執行職務。
中　　　華　　　民　　　國　　九十三　　年　　　六　　　月　　二十四　　日
                              臺灣高等法院刑事第三庭
                                  審判長法  官  張　連　財
                                        法  官  林　明　俊
                                        法  官  張  傳  栗
右正本證明與原本無異。
如不服本判決，應於收受送達後十日內向本院提出上訴書狀，其未敘述上訴之理由者
並得於提起上訴後十日內向本院補提理由書（均須按他造當事人之人數附繕本）。
                                        書記官  秦　慧　榮
中　　　華　　　民　　　國　　九十三　　年　　　六　　　月　　二十四　　日
